最　高　行　政　法　院　裁　定
                                      100年度裁字第186號
聲  請  人　陳慎芳
訴訟代理人　卓隆燁
上列聲請人因與相對人財政部臺北市國稅局間綜合所得稅事件，
對於中華民國99年10月28日本院99年度裁字第2594號裁定，聲請
再審，本院裁定如下：
　　主  文
再審之聲請駁回。
再審訴訟費用由聲請人負擔。
　　理  由
一、按裁定已經確定，而有行政訴訟法第273條之情形者，始得
    對之聲請再審，同法第283條定有明文。又行政訴訟法第273
    條第1項第1款所謂適用法規顯有錯誤者，係指原裁判所適用
    之法規與該案應適用之法規相違背或與解釋、判例有所牴觸
    者而言。至於法律上見解之歧異，當事人對之縱有爭執，要
    難謂為適用法規顯有錯誤，而據為再審之理由。
二、本件聲請人因綜合所得稅事件，經臺北高等行政法院99年度
    簡字第386號判決（下稱原審判決）駁回後，提起上訴，復
    經本院99年度裁字第2594號裁定（下稱原確定裁定）以上訴
    不合法而駁回。聲請人不服，對原確定裁定依行政訴訟法第
    273條第1項第1款規定聲請再審，其聲請意旨略以：（一）
    聲請人業已於上訴狀，就涉及原則性法律見解之處具體說明
    ，依行政訴訟法第244條之規定提起上訴，惟上訴審於無具
    體表明聲請人所提主張為何不符之情況下，僅以聲請人所陳
    理由並無涉及法律見解具有原則性為由，逕依行政訴訟法第
    249條第1項前段予裁定駁回，原確定裁定有適用法規顯有錯
    誤之再審事由。（二）原審判決未依職權究明租賃車輛為保
    險業務員招攬業務所必須，僅以聲請人未能證明租賃車輛係
    為公務使用為由，即遽予核認租賃車輛為私人使用。惟本件
    聲請人業已於行政訴訟上訴狀說明，舉證責任係為稅捐稽徵
    機關之責任，上訴審未就聲請人所提主張加以詳查，仍指稱
    聲請人未能證明系爭車輛係為公務用途，而逕依行政訴訟法
    第249條第1項前段予裁定駁回，顯有適用法規錯誤之再審事
    由。（三）原審判決未依職權審酌臺灣臺北地方法院檢察署
    檢察官偵查事證及其不起訴處分書之認定，僅以該不起訴處
    分書被告非聲請人為由，認定不能拘束本案，聲請人業已於
    行政訴訟上訴狀說明，惟原確定裁定以不起訴處分書非為確
    定判決為由，而逕依行政訴訟法第249條第1項前段予裁定駁
    回，違反本院32年判字第18號判例及司法院釋字第392號，
    顯屬適用法規錯誤。（四）原審判決未依職權審酌財政部賦
    稅署96年12月18日台稅一發字第09604554530號函（下稱財
    政部96年函釋）之適當性，僅以本件扣繳稅款係在本件調查
    基準日後始補行扣繳為由，否准將該已依法繳納之扣繳稅額
    減除，聲請人業已於行政訴訟上訴狀說明，惟原確定裁定以
    本件扣繳稅款係在本件調查基準日後始補行扣繳為由，而逕
    依行政訴訟法第249條第1項前段予裁定駁回，顯有適用法規
    錯誤之再審事由。（五）原審判決未依職權審酌行政罰法第
    24條規定「一行為不二罰」原則及行為時（下同）稅捐稽徵
    法第44條但書規定，僅以行為主體不同為由，認定不能拘束
    本案，聲請人業已於行政訴訟上訴狀說明，惟原確定裁定以
    行為主體不同為由，而逕依行政訴訟法第249條第1項前段予
    裁定駁回，亦有適用法規顯有錯誤之再審事由等語，求為判
    決廢棄原確定裁定及原審判決，並撤銷訴願決定及原處分（
    含復查決定）不利於聲請人部分。
三、本院按：（一）本院32年判字第18號判例係謂：「司法機關
    所為之確定判決，其判決中已定事項，若在行政上發生問題
    時，行政官署不可不以之為既判事項而從其判決處理，此為
    行政權與司法權分立之國家一般通例。」可知，此判例係闡
    述法院之確定判決所認定者對行政機關之效力。惟本件聲請
    人所主張者，乃臺灣臺北地方法院檢察署檢察官96年度偵字
    第2347號不起訴處分書中之認定，其既非法院之確定判決，
    且行政法院應本於調查所得自行認定事實，不受刑事判決所
    認定事實之拘束，復經本院著有44年判字第48號判例可資參
    照。故上訴意旨執本院32年判字第18號判例主張原審判決應
    受臺灣臺北地方法院檢察署檢察官96年度偵字第2347號不起
    訴處分書所認定事實之拘束云云，於本件自無所涉及之法律
    問題意義重大，有由本院加以闡釋必要之原則重要性情事。
    （二）又本件原審法院係依調查證據結果，以系爭車輛實際
    上係由聲請人租賃及購買，永達保險經紀人股份有限公司（
    下稱永達公司）僅為名義上承租人，進而認系爭租車費用實
    質上應屬聲請人取自永達公司之薪資所得。故原審判決並非
    依據舉證責任而為不利於聲請人之判斷，上訴意旨以原審判
    決任意調整舉證責任，指摘原審判決違法云云，於本件自無
    何法律見解之原則性。（三）再本件聲請人係因構成所得稅
    法第110條第1項規定之漏報而遭處以罰鍰之行政罰，核與永
    達公司負責人另因違反扣繳義務所受行政罰，其違規行為及
    行為主體均不相同，自無一行為不二罰規定之適用甚明。上
    訴意旨援引無涉之稅捐稽徵法第44條規定為爭議，自無所涉
    及之法律見解具有原則性情事。另本件之扣繳稅款係在本件
    調查基準日後始補行扣繳，故不影響本件漏稅額之計算一節
    （補徵之稅額則已扣除扣繳稅款），已經原審判決論斷甚明
    ，並無不合，上訴意旨以原審判決疏未論述，再執詞爭議，
    亦無所涉及之法律見解具有原則性情事。又本件原審判決並
    非推定聲請人有漏報之過失，而係認聲請人有應注意、能注
    意而疏未注意之過失。至聲請人有無過失則屬事實認定問題
    。此外之上訴意旨所指摘者，核均屬對原審法院之事實認定
    事項為爭議，自均無涉法律見解之原則性。（四）另財政部
    95年函釋，僅係說明保險公司相關費用應依營利事業所得稅
    查核準則相關規定列報，而北市國稅局96年函釋，係說明依
    營利事業所得稅查核準則相關規定，在不同情形下應如何列
    報，並未認定系爭所得非薪資所得。是北市國稅局96年函釋
    係對於財政部95年函釋重為說明，並未改變財政部95年函釋
    之見解，聲請人主張相對人憑藉新見解重為認定，顯係誤解
    。上訴意旨其餘指摘，未屬原審判決對於行政命令是否牴觸
    法律所為之判斷，或就同類事件所表示之法律見解，與其他
    高等行政法院或最高行政法院所表示之見解牴觸，或其他所
    涉及之法律問題意義重大，而有加以闡釋之必要情形。從而
    ，原確定裁定以聲請人所提上訴，依行政訴訟法第235條規
    定，不應許可，其上訴難謂合法等由，據以駁回聲請人在原
    程序之上訴，於法尚無不合，並無與該案應適用之現行法規
    顯然違背，亦無與解釋判例顯有牴觸之情，上述聲請再審意
    旨猶執前詞予以指摘，核屬個人主觀法律歧異見解，依首開
    所述，尚與所謂適用法規顯有錯誤有間，應予駁回。另聲請
    人對於臺北高等行政法院99年度簡字第386號判決提起再審
    之訴部分，本院另行裁定移送管轄，附此敘明。
四、據上論結，本件聲請為無理由。依行政訴訟法第283條、第
    278條第2項、第104條、民事訴訟法第95條、第78條，裁定
    如主文。
中　　華　　民　　國　　100　 年　　1　　 月　　20　　日
                    最高行政法院第六庭
                        審判長法官　藍　獻　林
                              法官　廖　宏　明
                              法官　姜　素　娥
                              法官　林　文　舟
                              法官　胡　國　棟

以  上  正  本  證  明  與  原  本  無  異
中　　華　　民　　國　　100　 年　　1　　 月　　21　　日
　　　　　　　　　　　　　　　書記官　彭　秀　玲